臺灣彰化地方法院民事裁定
111年度消債更字第35號
聲  請  人
即  債務人  鄭筠璇（原名鄭瑜萱）  


上列聲請人因消費者債務清理事件聲請更生，本院裁定如下：
    主  文
債務人鄭筠璇自中華民國111年6月27日下午4時起開始更生程序
。
命司法事務官進行本件更生程序。
    理  由
一、聲請意旨略以：聲請人配偶因案在監執行有期徒刑15年，獨
    自扶養未成年子女，每月收入扣除支出後所剩無幾，有不能
    清償債務之虞，經向最大債權銀行台北富邦商業銀行股份有
    限公司（下稱富邦銀行）申請前置協商，富邦銀行逕發給前
    置協商不成立通知書，復未經法院裁定開始清算程序或宣告
    破產，爰依法聲請更生等語。
二、按債務人不能清償債務或有不能清償之虞者，得依本條例所
    定更生或清算程序，清理其債務。債務人無擔保或無優先權
    之債務總額未逾新臺幣（下同）1,200萬元者，於法院裁定
    開始清算程式或宣告破產前，得向法院聲請更生。消費者債
    務清理條例（下稱消債條例）第3條、第42條第1項定有明文
    。次按債務人對於金融機構負債務者，在聲請更生或清算前
    ，應向最大債權金融機構請求協商債務清償方案，或向其住
    、居所地之法院或鄉、鎮、市、區調解委員會聲請債務清理
    之調解。消債條例第151條第1項定有明文。再按法院開始更
    生程序之裁定，應載明其年、月、日、時，並即時發生效力
    。法院裁定開始更生或清算程序後，得命司法事務官進行更
    生或清算程序。消債條例第45條第1項、第16條第1項前段定
    有明文。
三、經查：
（一）聲請人於聲請本件更生前與最大債權銀行富邦銀行踐行前
      置協商，惟協商不成立乙情，業據提出前置協商不成立通
      知書為證，復經富邦銀行具狀說明，堪認本件聲請合於消
      債條例第151條第1項規定。
（二）聲請人無擔保債務餘額合計2,348,293元。聲請人每月平
      均收入約28,229元。聲請人名下有存款743元、美金24元
      ，現有元大人壽保險股份有限公司保單1筆、遠雄人壽保
      險事業股份有限公司保單1筆、台灣人壽保險股份有限公
      司保單2筆，保單價值準備金合計15,112元。此外，查無
      其他財產可供清償債務。又聲請人主張每月有餐費、手機
      費、生活雜費、交通費、房租、電費等必要生活費支出，
      合計18,950元，惟未提出相關證明，本院爰依消債條例第
      64條之2第1項規定，以17,076元計算。聲請人未成年子女
      現年4歲，有受扶養必要，而其配偶現在監執行中，爰由
      聲請人獨自負擔扶養費，茲以17,076元計算未成年子女每
      月必要生活費，聲請人主張須負擔未成年子女扶養費8,00
      0元，尚屬合理。另聲請人現經強制執行扣押薪資部分（
      本院111年度司執字第7823號），依消債條例施行細則第1
      8條規定，不列入其每月必要支出。準此，聲請人每月平
      均所得28,229元，扣除個人必要生活費17,076元及未成年
      子女扶養費8,000元後，尚有餘額3,153元可供清償債務（
      計算式：28,229元-17,076元-8,000元=3,153元）。聲請
      人如以該餘額清償債務2,348,293元，須逾62年始得全部
      清償（計算式：2,348,293元/3,153元≒745月，約62年）
      ，加計利息及違約金後其還款年限更長，酌以聲請人其他
      財產價值不高，且獨自扶養未成年子女，所能清償債務有
      限。是聲請人有更生必要，堪予認定。
四、此外，本件查無消債條例第6條第3項、第8條或第46條各款
    應駁回更生聲請之事由存在，則本件聲請為有理由，應予准
    許。爰依消債條例第11條第1項、第45條第1項、第16條第1
    項，裁定如主文。
中　　華　　民　　國　　111 　年　　6 　　月　　27　　日
                  民事第一庭    法　官　歐家佑
以上正本係照原本作成。
不得抗告。
中　　華　　民　　國　　111 　年　　6 　　月　　28　　日
                                書記官  黃明慧